臺灣高雄地方法院刑事判決　　　　　　　 94年度易字第975號
公　訴　人　臺灣高雄地方法院檢察署檢察官
被　　　告　戊○○
被　　　告　乙○○
被　　　告　甲○○
上一人
選任辯護人　陳正男律師
　　　　　　陳裕文律師
　　　　　　侯勝昌律師
被　　　告　丁○○
上列被告因賭博案件，經檢察官聲請簡易判決處刑（93年度偵字
第20460 號、93年度偵字第23475 號），本院認不應以簡易判決
處刑，改依通常程序審理，本院判決如下：
      主  文
戊○○共同以賭博為常業，處有期徒刑陸月，如易科罰金，以
佰元折算壹日。扣案之附表編號壹至編號拾柒所示之賭博電玩機
台柒拾台（含IC板柒拾塊）、現金新臺幣壹萬零伍佰貳拾元、代
幣壹仟零拾陸枚、代幣兌換明細表壹張、機台計分表張、計分
卡貳拾陸張，均沒收。
甲○○共同以賭博為常業，處有期徒刑月，如易科罰金，以
佰元折算壹日。緩刑貳年。扣案之附表編號壹至編號拾柒所示之
賭博電玩機台柒拾台（含IC板柒拾塊）、現金新臺幣壹萬零伍佰
貳拾元、代幣壹仟零拾陸枚、代幣兌換明細表壹張、機台計分表
張、計分卡貳拾陸張，均沒收。
丁○○在公眾得出入之場所賭博財物，處罰金貳仟元，如易服勞
役，以佰元折算壹日。扣案之附表編號壹至編號拾柒所示之賭
博電玩機台柒拾台（含IC板柒拾塊）、現金新臺幣壹萬零伍佰貳
拾元、代幣壹仟零拾陸枚，均沒收。
乙○○無罪。
    事  實
一、戊○○係設於高雄市○○區○○路240 號之東加遊藝場負責
    人，於92年10月間某日起，基於常業賭博之犯意，於上開公
    眾得出入之場所，擺設如附表所示之賭博電玩，供不特定人
    賭博財物，賭客得依打玩電動賭博機具所顯示之得分，於洗
    分後按特定比例兌換現金，另以月薪新台幣（下同）3 萬元
    僱請與戊○○有常業賭博犯意聯絡之甲○○為店員，擔任兌
    換現金、代幣、開分、洗分等工作。嗣於93年10月6 日下午
    1 時30分許，適有丁○○在該店賭玩倍數為1 比2.5 （即以
    每1 代幣為1 分，每1 分可換現金2.5 元）之「滿貫大亨」
    電動賭博機具後，累計贏得75分，並由退幣口退出代幣75枚
    後，即向店員甲○○示意洗分並交付代幣72枚及20元硬幣予
    甲○○（72枚可兌換180 元，再加上20元即為200 元），王
    雅慧取回代幣及硬幣至櫃台，再返回機台前，將2 張捲成圓
    筒狀之100 元紙鈔交給丁○○，經喬裝為顧客之埋伏員警丙○○當場查獲，並扣得賭具（如附表所示賭博電玩機台共70
    台（含IC板70塊）、代幣1016枚）及兌換籌碼處之財物（賭
    資200 元、週轉金10,320元），及戊○○所有供上開常業賭
    博所用之寄分卡26張、代幣兌換明細表1 張、機台計分表3
    張。
二、案經高雄市政府警察局小港分局移送臺灣高雄地方法院檢察
    署檢察官偵查聲請簡易判決處刑。
    理  由
壹、有罪部分：
一、本件被告戊○○、甲○○、丁○○、辯護人及檢察官均對本
    院所提示之證據之證據能力均不爭執，本院審酌各該證據做
    成之情況，認為適當，依刑事訴訟法第159 條之5 得做為證
    據，核先敘明。
二、訊據被告戊○○坦承經營東加遊藝場、被告甲○○坦承自92
    年10月受雇於戊○○擔任兌換代幣、開分、洗分等工作、丁○○坦承有至東加遊藝場打玩電動玩具，遭警查獲時手上持
    有200 元，惟均矢口否認犯行，被告戊○○辯稱：東加遊藝
    場沒有經營賭博電玩，分數是換成代幣再換成寄分卡，再以
    折算現金比例兌換續玩卡，續玩卡可帶出店外，沒有期限也
    沒記名；被告甲○○辯稱：當時是丁○○拿72枚代幣要跟伊
    換寄分卡，伊先把72枚代幣拿回櫃臺，再來找丁○○，要丁○○補20元硬幣換寄分卡；被告丁○○辯稱：警員所查獲之
    200 元原本是放在自己的包包內，只是為了方便拿出20元硬
    幣，才先把200 元拿出來云云。被告甲○○之辯護人則為被
    告甲○○辯稱：警員所繪現場圖與丁○○所證述之情節不同
    ，依丁○○所證述當時警員丙○○、被告甲○○、丁○○之
    相對位置，警員丙○○不可能看到甲○○之行為，且警員丙○○之證詞前後不一等語。
三、經查：
（一）上揭事實業據證人即警員丙○○於本院簡易程序調查及通
      常程序審理時證述明確，且有扣案如附表所示賭博電玩機
      台共70台（含IC板70塊）、代幣1016枚、賭資200 元、寄
      分卡26張、及代幣兌換明細表1 張、週轉金10320 元、機
      台計分表3 張為憑。又按刑法上規定之常業犯，只須有賴
      某種犯罪為業之意思，而有事實之表現為已足，不以該犯
      罪為唯一生存者為必要，縱令有其他職業，亦無礙成立常
      業罪，最高法院85年台上字510 號著有判例可資參照。被
      告戊○○經營東加遊藝場，設置電動賭博機具與不特定之
      客人對賭，被告甲○○受僱於戊○○，擔任兌換現金、代
      幣、開分、洗分之工作，並因此而領取薪資，顯為常業犯
      ，被告戊○○、甲○○均有常業賭博之犯意，洵堪認定。
      被告戊○○雖以前情置辯，然證人即警員丙○○曾經去東
      加遊藝場打玩到相當於3000元的分數後，說要洗分，當時
      的店員（不是甲○○）有拿寄分卡給警員丙○○，警員丙○○要把寄分卡拿走，店員卻告訴警員丙○○把寄分卡洗
      一洗，說寄分卡不可以帶出去等情，業據證人即警員丙○○於本院證述明確。被告雖辯稱：分數是換成代幣再換成
      寄分卡，再以折算現金比例兌換續玩卡，續玩卡可帶出店
      外，沒有期限也沒記名云云，然警員丙○○並無誣陷被告
      戊○○之必要，況店內如果確實無兌換現金之賭博行為，
      則分數兌換成計分卡即可，何須將計分卡再以現金比例兌
      換為續玩卡，故本件應以警員丙○○所證述之現場觀察情
      節可信，被告戊○○此部分之辯解不足為採。
（二）被告甲○○雖辯稱：當時是丁○○拿72枚代幣要跟伊換寄
      分卡，伊先把72枚代幣拿回櫃臺，再來找丁○○，要丁○○補20元硬幣換寄分卡云云。然此與證人即警員丙○○所
      證稱之查獲情節不符，況且被告甲○○為警查獲時，手上
      未持有寄分卡一節，為被告甲○○所自承。則被告甲○○
      如真有要交付寄分卡之行為，何以當時手上卻未持有寄分
      卡。再者，該20元硬幣係在放代幣之處發現，而非在甲○○手上發現，亦經警員丙○○證述明確，益見被告甲○○
      所辯不實。而被告甲○○之辯護人雖為被告辯稱：警員丙○○之證述前後不一。然警員丙○○關於事前查訪部分，
      僅是於本院簡易程序調查時證述較為簡要，之後於本院通
      常程序中檢察官及辯護人為交互詰問後，為詳盡之證述；
      至於查獲之現場情形，其供述並無前後不一或矛盾之處，
      辯護人空言指摘，卻無實據，所辯不足為採。
（三）被告丁○○雖辯稱：警員所查獲之200 元原本是放在自己
      的包包內，只是為了方便拿出20元硬幣，才先把200 元拿
      出來云云。然而查獲當時，被告丁○○包包裏有200 元及
      20元硬幣，另外1 張500 元紙鈔放在身上，為被告丁○○
      所自承。則如被告丁○○之包包內僅有200 元紙鈔及20元
      硬幣，而200 元之紙鈔體積甚小，被告如要拿出20元硬幣
      ，實不需先拿出200 元紙鈔才能拿出20元硬幣，故被告丁○○辯稱是為拿出20元硬幣才先拿出200 元紙鈔，顯與常
      情不符，所辯不足為採。
（四）至於被告甲○○之辯護人雖為被告甲○○辯稱：警員所繪
      現場圖與丁○○所證述之情節不同，依丁○○所證述當時
      警員丙○○、被告甲○○、丁○○之相對位置，警員丙○○不可能看到甲○○之行為等語。然而被告即證人丁○○
      所證述之現場相對位置，無非係以辯護人事後所提出之模
      擬現場所拍攝之照片為依據。然而警員如何觀察現場而查
      獲本案等情，亦據警員丙○○於本院證述：「（審判長問
      ：賓果行星體積龐大，而且每個坐檯間有隔板，依你所在
      位置在柱子後面如何看到丁○○與甲○○之間的行為互動
      ？）答：我坐的位置剛好在走道上，沒有被隔板及柱子擋
      到，所以可以看到丁○○與甲○○的動作。」綦詳。而辯
      護人所提出之照片，僅為事後辯護人基於主觀想像所拍攝
      之相對位置，不足為有利被告甲○○之認定。
（五）綜上查證，本件事證明確，被告戊○○、丁○○所辯均不
      足採，本件事證明確，被告戊○○、甲○○之常業賭博犯
      行、被告丁○○之賭博犯行，均洵堪認定，應予依法論科
      。
四、是核被告戊○○、甲○○所為均係犯刑法第267 條常業賭博
    罪，被告丁○○所犯係同法第266 條第1 項前段賭博罪。公
    訴意旨認被告戊○○、甲○○係犯刑法第266 條第1 項前段
    之賭博罪嫌，容有未洽，爰於不妨害起訴基本社會事實同一
    之範圍內，予以變更起訴法條。又被告戊○○與甲○○間具
    有犯意聯絡及行為分擔，為共同正犯。爰審酌被告戊○○、
    甲○○貪圖一己之私利而為本案犯行，被告丁○○為賭客，
    其等之犯罪動機、目的、手段、品行、智識程度、經營時間
    及犯罪後飾詞圖卸，未見悔意等一切情狀，各量處如主文所
    示之刑，戊○○、甲○○並均諭知如易科罰金之折算標準，
    丁○○則諭知易服勞役之折算標準。末查被告甲○○前未曾
    受有期徒刑以上刑之宣告，此有臺灣高等法院被告前案紀錄
    表在卷可查，其經此教訓，自當知所警惕而無再犯之虞，本
    院因認上開有期徒刑之宣告，已足策其自新，所宣告之刑，
    以暫不執行為適當，併依法諭知緩刑二年，用啟向上。扣案
    之附表編號壹至編號拾柒所示之賭博電玩機台柒拾台（含IC
    板柒拾塊）、代幣壹仟零拾陸枚、現金新臺幣壹萬零伍佰貳
    拾元，係當場賭博之器具與兌換籌碼處（賭資200 元、週轉
    金10,320元）上之財物，應依刑法第266 條第2 項之規定宣
    告沒收。寄分卡26張、代幣兌換明細表1 張、機台計分表3
    張，為被告戊○○所有供被告戊○○、甲○○犯常業賭博罪
    所用之物，應依刑法第38條第1 項第2 款宣告沒收。至於打
    卡表1 張、客人手冊2 本，與本件犯罪事實無涉，爰均不為
    沒收之諭知。又扣案之20元硬幣，為警員於放代幣之處發現
    已如前述，故此部分應計入週轉金數額，附敘明之。
貳、乙○○無罪部分
一、公訴意旨另以：乙○○與戊○○共同意圖營利，自民國92年
    11 月1日起，在高雄市○○區○○路240 號經營東加遊藝場
    ，並由戊○○擔任負責人，乙○○則負責維修機台且提供大
    部分之電動賭博遊戲機台，擺放於上開公眾得出入之場所，
    供不特定人賭博財物，因認被告乙○○涉犯共同賭博罪嫌。
二、按犯罪事實應依證據認定之，無證據不得認定犯罪事實；又
    不能證明被告犯罪者，應諭知無罪之判決；刑事訴訟法第15
    4 條第2 項、第301 條第1 項分別定有明文。且刑事訴訟法
    第161 條已於民國91年2 月8 日修正公布，其第1 項規定：
    檢察官就被告犯罪事實，應負舉證責任，並指出證明之方法
    。因此，檢察官對於起訴之犯罪事實，應負提出證據及說服
    之實質舉證責任。倘其所提出之證據，不足為被告有罪之積
    極證明，或其指出證明之方法，無從說服法院以形成被告有
    罪之心證，基於無罪推定之原則，自應為被告無罪判決之諭
    知（參照最高法院92年台上字第128 號判例）。
三、公訴人認被告涉犯前揭罪嫌無非以戊○○、乙○○供述機台
    有一部份是乙○○寄放，分帳是戊○○分7 成，乙○○分3
    成為其論據。訊據被告乙○○矢口否認有何共同賭博之犯意
    聯絡，辯稱：當時伊不在場，僅寄放機台，依據伊所知是沒
    有賭博行為等語。
四、經查，本件依被告戊○○、乙○○之供述，雖足認現場查獲
    之電玩機台有部分為乙○○寄放，且依照戊○○分7 成，乙○○分3 成之方式分帳，但並無實據可認被告乙○○與戊○○有何擺設賭博性電玩之犯意聯絡，被告乙○○辯稱：伊不
    知有賭博行為尚非不可採信，衡諸前揭說明及判例意旨，自
    難對被告乙○○以共同賭博罪或共同常業賭博罪相繩。
五、綜上查證，公訴人認被告乙○○涉犯前揭罪行，所為之舉證
    尚未能達通常一般之人均不致有所懷疑，而得確信其為真實
    之程度，而有合理懷疑之存在，依據「罪證有疑，利於被告
    」之證據法則，即不得遽為不利被告之認定；則公訴人所提
    出之證據，不足為被告有罪之積極證明，其指出證明之方法
    ，亦無從說服法院以形成被告有罪之心證，揆諸前揭說明，
    本院自應為被告無罪之諭知。
據上論斷，應依刑事訴訟法第299 條第1 項前段、第300 條、第
301 條第1 項，刑法第28條、第266 條第1 項前段、第2 項、第
267 條、第41條第1 項前段、第42條第2 項、第74條第1 款、第
38條第1 項第2 款，罰金罰鍰提高標準條例第1 條前段、第2 條
，判決如主文。
本案經檢察官林慧美到庭執行職務
中　　華　　民　　國　　94　　年　　8 　　月　　24　　日
                  刑事第二庭  審判長法　官  張意聰
                                    法  官  曾鴻文
                                    法  官  黃宣撫
如不服本判決，應於判決送達後10日內，向本院提出上訴狀。
以上正本證明與原本無異。
中　　華　　民　　國　　94　　年　　8 　　月　　24　　日
                                    書記官  鄭永媚
附錄本判決論罪科刑之法條：
中華民國刑法第266條
(普通賭博罪與沒收物)
在公共場所或公眾得出入之場所賭博財物者，處1 千元以下罰金
。但以供人暫時娛樂之物為賭者，不在此限。
當場賭博之器具與在賭檯或兌換籌碼處之財物，不問屬於犯人與
否，沒收之。
中華民國刑法第267條
(常業賭博罪)
以賭博為常業者，處2 年以下有期徒刑，得併科1 千元以下罰金
。
附表：
┌──┬──────────┬────────┐
│編號│    賭博電玩名稱    │   數量（台）   │
├──┼──────────┼────────┤
│ 1  │賽馬（ROYAL ASCOT） │10（1機10人座） │
│    │                    │（含IC板10塊）  │
├──┼──────────┼────────┤
│ 2  │LC88                │7（含IC板7塊）  │
├──┼──────────┼────────┤
│ 3  │金象王              │1（含IC板1塊）  │
├──┼──────────┼────────┤
│ 4  │超世紀賓果          │1（含IC板1塊）  │
├──┼──────────┼────────┤
│ 5  │金皇冠97            │10（含IC板10塊）│
├──┼──────────┼────────┤
│ 6  │皇冠霹靂馬          │8（1機8人座）   │
│    │                    │（含IC板8塊）   │
├──┼──────────┼────────┤
│ 7  │賓果行星            │8（1機8人座）   │
│    │                    │（含IC板8塊）   │
├──┼──────────┼────────┤
│ 8  │皇冠迷13            │2（含IC板2塊）  │
├──┼──────────┼────────┤
│ 9  │滿貫大亨            │5（含IC板5塊）  │
├──┼──────────┼────────┤
│ 10 │小鋼珠              │3（含IC板3塊）  │
├──┼──────────┼────────┤
│ 11 │瑪琍大戰            │1（含IC板1塊）  │
├──┼──────────┼────────┤
│ 12 │台灣瑪琍            │1（含IC板1塊）  │
├──┼──────────┼────────┤
│ 13 │賽馬（STAR HORSE）  │5（1機5人座）   │
│    │                    │（含IC板5塊）   │
├──┼──────────┼────────┤
│ 14 │5PK                 │5（含IC板5塊）  │
├──┼──────────┼────────┤
│ 15 │大非洲              │1（含IC板1塊）  │
├──┼──────────┼────────┤
│ 16 │辣妹13姨            │1（含IC板1塊）  │
├──┼──────────┼────────┤
│ 17 │頌洋兔              │1（含IC板1塊）  │
├──┴──────────┼────────┤
│        合     計         │賭博電玩70台    │
│                          │（含IC板70塊）  │
└─────────────┴────────┘
